臺灣板橋地方法院刑事判決　　　　　　 96年度簡上字第109號
上　訴　人
即　被　告　乙○○
　　　　　　　　　　樓
上列上訴人即被告因違反電子遊戲場業管理條例案件，不服本院
九十五年度簡字第七六七七號，中華民國九十五年十二月二十五
日第一審判決（聲請簡易判決處刑案號：九十五年度偵字第二六
六○○號），提起上訴，本院合議庭認有刑事訴訟法第四百五十
一條之一第四項但書之情形，適用通常程序審判，並自為第一審
判決如下：
    主  文
原判決撤銷。
乙○○無罪。
    理  由
一、公訴意旨略以：被告乙○○前因違反電子遊戲場業管理條例
    等案件，經臺灣板橋地方法院檢察署檢察官以九十五年度速
    偵字第三○六號為緩起訴處分確定，詎仍不知悔改，明知未
    依電子遊戲場業管理條例，向主管機關臺北縣政府辦理營利
    事業登記核准前，不得經營電子遊戲場業，竟自民國九十五
    年十月三十一日起迄至同年十一月二日十九時許止，在其經
    營位於臺北縣中和市○○路八十一巷十九號一樓之「婷婷檳
    榔攤」內，未經許可即擅自擺設電子遊戲機臺「動物奇觀第
    二代」水果盤壹台，而經營電子遊戲場業。嗣於同年十一月
    二日十九時許，在上址為警查獲，並扣得上開機臺一臺（含
    IC板一片），因認被告涉嫌違反電子遊戲場業管理條例第十
    五條規定，應依同條例第二十二條處斷等語。
二、按犯罪事實應依證據認定之，無證據不得認定犯罪事實；不
    能證明被告犯罪者，應諭知無罪之判決，刑事訴訟法第一百
    五十四條第二項及第三百零一條第一項前段分別定有明文。
    次按認定不利於被告之事實須依積極證據，苟積極證據不足
    為不利於被告事實之認定時，即應為有利於被告之認定（最
    高法院三十年臺上字第八一六號判例意旨參照）；又檢察官
    對於起訴之犯罪事實，倘其所提出之證據，不足為被告有罪
    之積極證明，或其指出之證明方法，無從說服法院以形成被
    告有罪之心證，基於無罪推定之原則，自應為被告無罪判決
    之諭知（最高法院九十二年臺上字第一二八號判例意旨參照
    ）。
三、本件公訴人認被告涉犯上揭罪嫌，係以被告於警詢及偵查之
    供述、臺北縣政府警察局中和分局扣押物品目錄表、代保管
    條各一紙、查獲照片影本三張及臺灣板橋地方法院檢察署檢
    察官九十五年度速偵字第三○六號緩起訴處分書一份，資為
    論據。訊據被告堅決否認其事，辯稱：扣案電子遊戲機臺並
    非其所有，亦沒有在營業等語。
四、經查，被告於警詢及偵查中始終否認有上開經營電子遊戲場
    業之犯行，且證人即到場查獲警員甲○○於本院審理時結證
    稱：當時「婷婷檳榔攤」還在營業，店內右手側有個像是電
    動玩具的東西，在檳榔攤外面就可以看得到，因為機器有被
    布簾蓋著，伊請被告打開後，發現機器的電源插頭有插上，
    但沒有在運轉，伊將機器開關打開後，發現機器可以運轉，
    當時有搖晃機臺，但沒有聽到錢的聲音等語甚詳，足見警方
    到場盤查時，上開電子遊戲機雖有插電，然未開啟電源，且
    機臺係以布幕覆蓋，機臺內亦無錢幣，自難認被告有擺設上
    開電子遊戲機，供不特定人把玩，而經營電子遊戲場業之事
    實。是以公訴人所舉前開證據，未能積極證明被告確有經營
    電子遊戲場業之事實。本件關於被告犯罪之證明，尚未達於
    通常一般之人均不致有所懷疑，而得確信其為真實之程度，
    殊屬無從為有罪之確信。此外，復查無其他積極證據足資證
    明被告有公訴人所指之上開犯行，本案不能證明被告犯罪，
    揆諸首揭判例意旨及說明，自應為被告無罪之諭知。原審認
    定被告已成立犯罪，遽予論科，尚有未合。被告提起上訴意
    旨指摘及此，為有理由，應由本院將原判決撤銷，改為被告
    無罪之諭知。
據上論斷，應依刑事訴訟法第四百五十五條之一第一項、第三項
、第四百五十一條之一第四項但書、第四百五十二條、第三百六
十九條第一項前段、第三百六十四條、第三百零一條第一項前段
，判決如主文。
本件經檢察官溫祖德到庭執行職務。
中  華　民　國　  九十六  　年　　四　　月　　十一　　日
             刑事第十庭   審判長法　官  樊季康
                                法  官  劉元斐
                                法  官  張筱琪
以上正本證明與原本無異
如不服本判決應於送達後十日內向本院提出上訴狀
                                書記官　廖舜宜
中  華　民　國　  九十六  　年　　四　　月　　十一　　日
